【裁判字號】    90,上易,1503
【裁判日期】    900814
【裁判案由】    竊盜
【裁判全文】
臺灣高等法院臺中分院刑事判決                  九十年度上易字第一五○三號
    上  訴  人
    即  被  告  乙○○
右上訴人因竊盜案件，不服臺灣臺中地方法院九十年度易字第一三二○號中華民國九
十年五月二十八日第一審判決（起訴案號：臺灣臺中地方法院檢察署九十年度偵字第
六三五五號），提起上訴，本院判決如左：
      主  文
上訴駁回。
      事  實
一、乙○○與宗瑞玉（由原審法院另併案審理）基於犯意聯絡，共同意圖為自己不法
    之所有，於民國（下同）九十年三月三十日十三時許，一起前往台中縣大里市○
    ○路二一○號丙○○住宅，由宗瑞玉先以不詳人所有之迴紋針將大門門鎖開啟後
    ，乙○○與宗瑞玉隨即無故侵入丙○○前開住宅內，再取屋主丙○○所有置於屋
    內之客觀上足以對人之生命、身體造成危險，可為凶器使用之螺絲起子一支及不
    詳人所有之鉗子一支為工具，持以撬開抽屜後，竊取丙○○所有之新台幣約五萬
    三千元、人民幣一百元、美金約三百七十元、戒指十四枚、鑽戒二只、耳環一對
    、金項鍊七條等物。得手後，乙○○將其中之紙鈔四十七張、硬幣三百六十八枚
    合計新台幣一萬零三百七十四元、人民幣一百元、耳環一對、戒指一只置於口袋
    內，旋為民眾發現報警當場查獲，並在乙○○身上查獲前開新台幣紙鈔六千五百
    五十元及硬幣三千八百二十四元（起訴書誤植為三千八百十六元）、耳環一對、
    戒子一只、螺絲起子、鉗子各一支等物。宗瑞玉則攜走其餘竊得之財物而趁隙逃
    逸。
二、案經被害人丙○○訴由台中縣警察局霧峰分局報請台灣臺中地方法院檢察署檢察
    官偵查起訴。
      理  由
一、右揭事實，業據被告乙○○於警訊時、偵查中、原審及本院供認不諱，核與告訴
    人丙○○指訴之情節相符，並有遺留之現場之鉗子一支扣案及被害人領回贓物之
    認領收據一紙、現場照片六幀附卷可稽。本件事證明確，被告乙○○犯行洵堪認
    定。
二、按鉗子、起子為金屬材質，可以握持以攻擊人身對人之生命、身體造成危險，而
    為凶器。被告於行竊當時攜帶持用，自應論以攜帶兇器竊盜罪。核其所為，係犯
    刑法第三百二十一條第一項第三款之加重竊盜罪。公訴人雖認被告撬開抽屜，破
    壞抽屜鎖部分另有同項第二款之毀壞安全設備竊盜之情形，惟刑法第三百二十一
    條第一項第二款之「其他安全設備」，係指門扇牆垣以外而與門扇牆垣同其性質
    ，依社會通常觀念足認為防盜之設備而言。此觀該款先行列舉「門扇、牆垣」，
    而以「其他安全設備」予以概括自明，抽屜或衣櫃之鎖並非與門扇牆垣同其性質
    之安全設備，尚非該款所指之安全設備。另被告侵入住宅部分，亦涉有刑法第三
    百零六條第一項之罪。被告與宗瑞玉共犯前開二罪，彼此間有犯意聯絡及行為分
    擔，應論以共同正犯。雖公訴人於起訴書犯罪事實欄內註明侵入住宅罪部分未據
    告訴，惟被害人丙○○於九十年四月十七日在霧峰分局國光派出所應訊時陳稱要
    對共犯宗瑞玉提出竊盜及侵入住宅告訴（未就毀損部分提出告訴），有卷附警訊
    筆錄可稽。依告訴不可分之原則（刑事訴訟法第二百三十九條參照），此對共犯
    宗瑞玉告訴之效力自應及於被告乙○○。因被告所犯加重竊盜及侵入住宅二罪間
    ，有方法結果之牽連關係，為裁判上一罪，法院仍應併予審酌，並依刑法第五十
    五條規定，從一情節較重之加重竊盜罪處斷。
三、原審以被告乙○○犯行明確，而適用刑法上開法條及第二十八條之規定，並審酌
    被告並無犯罪前科，品行尚佳，又犯後坦承犯行，惟其侵入他人住宅行竊，嚴重
    侵害他人之居住安全，且尚未與被害人和解賠償被害人損害等一切情狀，判處有
    期徒刑捌月。同時說明扣案之鉗子一支（九十年度保管字第一七一七號）及未扣
    案之迴紋針，並無証據足資認定係被告所有之物，爰不予宣告沒收。其認事用法
    ，核無違誤，量刑亦屬允當適中，被告以其持以竊盜所用之螺絲起子一支，係取
    自現場屋主丙○○所有者，不應論以攜帶兇器竊盜罪為由，上訴意旨指摘原審判
    決不當，顯無理由，應予駁回。
四、據上論斷，應依刑事訴訟法第三百六十八條，判決如主文。
五、本案經檢察官甲○○到庭執行職務。
中      華      民      國    九十    年      八      月      十四      日
                                臺灣高等法院臺中分院刑事第九庭
                                      審判長法  官  陳  筱  珮
                                            法  官  趙  春  碧
                                            法  官  古  金  男
右正本證明與原本無異。
不得上訴。
                                            書記官  陳  妙  瑋
中      華      民      國     九十      年      八       月   十五     日
附論罪科刑依據之法條：
刑法第三百二十一條第一項第三款
犯竊盜罪而有左列情形之一者，處六月以上五年以下有期徒刑：
三、攜帶兇器而犯之者。
                                                                        Ｆ


司法院資訊處製作；財團法人民間司法改革基金會備份。
